【裁判字號】    98,易,403
【裁判日期】    990128
【裁判案由】    竊盜
【裁判全文】
臺灣苗栗地方法院刑事判決               98年度易字第403號
公  訴  人  臺灣苗栗地方法院檢察署檢察官
被      告  甲○○
上列被告因竊盜案件，經檢察官提起公訴（98年度偵字第2235號
），本院判決如下：
    主  文
甲○○犯竊盜罪，累犯，處有期徒刑伍月，如易科罰金，以新臺
幣壹仟元折算壹日。
    事  實
一、甲○○前因竊盜案件，分別經臺灣新竹地方法院以96年度易
    字第394 號判決處有期徒刑3 月、減刑為有期徒刑1 月15日
    ，民國97年1 月29日易科罰金執行完畢。
二、詎其猶不知悔改，竟意圖為自己不法所有之犯意，於民國98
    年2 月2 日下午1 時許，前往苗栗縣公館鄉○○村○○路20
    1 號全聯福利中心店內，利用開架式購物之便，徒手竊取陳
    列於貨架上之嬌生嬰兒油3 瓶及海倫仙度絲洗髮精3 瓶，置
    於其所持之購物籃內，隨即前往該店內監視器死角處，將上
    開商品上之防盜碼撕毀丟棄，並將之藏放於其所穿著之衣服
    內。惟其藏放完成後，發覺該店副組長丙○○及店長乙○似
    已查悉其上開竊取行為，為免遭店員攔詢，遂將其已竊得之
    上開物品取出，任意丟棄於該店內罐頭區之貨架附近，旋即
    前往結帳櫃台結帳飲料後離開現場。嗣其因另犯其他竊盜案
    件為警查獲並通知丙○○，經丙○○前往警局指認後，始循
    線查獲。
三、案經被害人丙○○訴由苗栗縣警察局苗栗分局報請臺灣苗栗
    地方法院檢察署檢察官偵查起訴。
    理  由
壹、程序部分：
一、卷附現場監視錄影翻拍照片4 張，係傳達照相當時現場情況
    ，而透過照片傳達的情形與現場真實情形，在內容上的一致
    性，透過機械的正確性來加以保障，換言之，照片並不存在
    人對現實情形的知覺、記憶所經常發生的表現錯誤，是照片
    之性質亦非供述證據，並無傳聞法則之適用，且於此亦別無
    證據證明上開資料有經偽造變造之情形，有證據能力。
二、按被告以外之人於審判外之言詞或書面陳述，除法律有規定
    者外，不得作為證據，刑事訴訟法第159 條固定有明文。惟
    被告以外之人於審判外之陳述，雖不符同法第159 條之1 至
    之4 規定，而經當事人於審判程序同意作為證據，法院審酌
    該言詞陳述或書面陳述作成時之情況，認為適當者，亦得為
    證據；又當事人、代理人或辯護人於法院調查證據時，知有
    第159 條第1 項不得為證據之情形，而未於言詞辯論終結前
    聲明異議者，視為有前項之同意，同法第159 條之5 亦定有
    明文。其立法意旨在於傳聞證據未經當事人之反對詰問予以
    核實，原則上先予排除，惟若當事人已放棄詰問或未聲明異
    議，基於證據資料愈豐富，愈有助於真實發現之理念，且強
    化言詞辯論原則，法院自可承認該傳聞證據例外擁有證據能
    力。經查：本判決所引用之下列非供述證據，性質上均屬傳
    聞證據，惟檢察官及被告於本院審理中調查證據時，知有刑
    事訴訟法第159 條第1 項不得為證據之情形，未於言詞辯論
    終結前聲明異議，且本院審酌上開言詞陳述作成時之客觀情
    況並無不當，並無不宜作為證據之情事，則依刑事訴訟法第
    159 條之5 之規定，認均具有證據能力。
貳、實體部分：
一、訊據被告甲○○固不否認有於上開時間，前往苗栗縣公館鄉
    ○○村○○路201 號全聯福利中心店購物，惟矢口否認有何
    竊盜犯行，辯稱：其當日僅有消費飲料，並無偷竊任何商品
    云云。
二、經查：
  (一)上開事實，業據證人乙○及丙○○於本院審理時到庭具結證
    述綦祥（見本院卷第81至84頁、第87至92頁）；且證人乙○
    、丙○○與被告素不相識，亦無任何怨隙，衡情證人乙○、
    丙○○應無設詞攀誣，或虛構事實以陷害被告之理，況其等
    到庭具結作證，更係以刑事責任擔保其證言之真實性，故證
    人乙○、丙○○前開證述內容，經核尚無不可採信之處；復
    有監視錄影翻拍照片4張在卷可稽。
  (二)被告於本院審理時先係辯稱其並無購買嬌生嬰兒油3 瓶及海
    倫仙度絲洗髮精3 瓶，故並未觸碰到上開物品云云（見本院
    卷第48頁、第113 頁）。惟觀之監視錄影翻拍照片可知，被
    告確實有拿取上開物品無誤，且被告徒手竊取陳列於貨架上
    之嬌生嬰兒油3 瓶及海倫仙度絲洗髮精3 瓶，置於其所持之
    購物籃內，隨即前往該店內監視器死角處，將上開商品上之
    防盜碼撕毀丟棄，並將之藏放於其所穿著之衣服內之事實，
    均據證人乙○及丙○○於本院審理時證述明確；且被告嗣後
    於本院審理時又改稱：有先看看上開物品再放在籃子裡，後
    來錢不夠就放回去云云。是被告先後辯稱不一，應係事後卸
    責之詞，並無可採。
  (三)綜上所述，本案被告上開普通竊盜之犯行，事證明確，洵堪
    認定，應予以依法論科。
三、按竊盜罪既遂與未遂之區別，應以所竊之物已否移入自己權
    力支配之下為標準。若已將他人財物移歸自己所持，即應成
    立竊盜既遂罪。至其後將已竊得之物遺棄逃逸，仍無妨於該
    罪之成立，最高法院17年上字第509 號判例要旨參照、85年
    度台上字第1766號判決要旨參照。查本案被告已將上開陳列
    於貨架上之嬌生嬰兒油3 瓶及海倫仙度絲洗髮精3 瓶，置於
    其所持之購物籃內，隨即前往該店內監視器死角處，將上開
    商品上之防盜碼撕毀丟棄，並將之藏放於其所穿著之衣服內
    之事實，經本院審認如前，故依上開規定，被告上開竊盜犯
    行，顯已完成，是被告辯稱並未將上開物品拿出店外，故沒
    有竊盜云云，並無可採。核被告所為，係犯刑法第320 條第
    1 項之普通竊盜罪。被告有事實欄所載論罪科刑執行之情形
    ，此有臺灣苗栗地方法院檢察署刑案資料查註紀錄表及臺灣
    高等法院被告前案紀錄表各1 份在卷可查，其受有期徒刑執
    行完畢後，5 年之內故意再犯有期徒刑以上刑之本罪，為累
    犯，應依刑法第47條第1 項規定加重其刑。爰審酌被告前有
    妨害風化、竊盜犯行，經法院論罪科刑，素行不佳，此有臺
    灣高等法院被告前案紀錄表1 份在卷可稽，其不思以正途謀
    生，猶因不勞而獲之心態，任意竊取他人之物，侵害他人財
    產安全，行為實不足取，惟兼念其竊盜手段尚屬輕微，被害
    人所受損害尚小，犯後態度不佳等一切情狀，量處如主文所
    示之刑；又審酌其年齡、職業、收入、社會地位等節，並諭
    知易科罰金之折算標準，以資儆懲。
四、據上論斷，應依刑事訴訟法第299 條第1 項前段，刑法第32
    0 條第1 項、第47條第1 項、第41條第1 項前段，刑法施行
    法第1 條之1 ，判決如主文。
本案經檢察官黃明正到庭執行職務。
中    華    民    國    99    年    1     月    28    日
                  刑事第三庭  法  官  許蓓雯
以上正本證明與原本無異。
如不服本判決應於收受判決後10日內向本院提出上訴書狀，並應
應敘述具體理由。其未敘述上訴理由者，應於上訴期間屆滿後20
日內向本院補提理由書( 均須按他造當事人之人數附繕本) 「切
勿逕送上級法院」。告訴人或被害人如對本判決不服者，應具備
理由請求檢察官上訴，其上訴期間之計算係以檢察官收受判決正
本之日期為準。
                              書記官  徐一夫
中    華    民    國    99    年    1     月    28    日
附錄本判決論罪科刑法條全文
中華民國刑法第320條第1項
意圖為自己或第三人不法之所有，而竊取他人之動產者，為竊盜
罪，處5  年以下有期徒刑、拘役或 5 百元以下罰金。

司法院資訊處製作；財團法人民間司法改革基金會備份。
